【裁判字號】    97,上訴,3648
【裁判日期】    971217
【裁判案由】    毒品危害防制條例等
【裁判全文】
臺灣高等法院刑事判決                97年度上訴字第3648號
上  訴  人
即  被  告  乙○○
選任辯護人  潘永芳律師
上列上訴人因毒品危害防制條例等案件，不服臺灣桃園地方法院
九十六年度訴字第一七九八號，中華民國九十七年六月十二日第
一審判決（起訴案號：臺灣桃園地方法院檢察署九十六年度偵字
第二六二一六號），提起上訴，本院判決如下：
    主  文
原判決撤銷。
乙○○共同運輸第三級毒品，處有期徒刑伍年陸月，扣案如附表
所示之物均沒收，其中未扣案之犯罪所得新台幣參仟元，如全部
或一部不能沒收時，以其財產抵償之。
    事  實
一、乙○○平日於屏東縣潮州火車站前以駕駛未領有營業自小客
    車牌照之計程車（俗稱白牌計程車）載客維生，明知Ｋ他命
    屬毒品危害防制條例第二條第二項第三款所規定之第三級毒
    品，依法不得運輸、持有，並屬於行政院依懲治走私條例第
    二條第四項法律授權所公告之甲項第四目管制進出口物品，
    不得進出口，竟於民國九十六年十月間某日，與一名綽號「
    小高」之不詳姓名成年男子，基於共同運輸第三級毒品Ｋ他
    命入境我國之犯意聯絡，在潮州火車站前，由「小高」將門
    號0000000000號之行動電話一支、供支付予貨運
    公司之貨款新台幣（下同）一萬元，及乙○○代收貨物之酬
    勞三千元交付予乙○○，委由乙○○代收自中國大陸地區運
    輸進入臺灣地區之Ｋ他命，乙○○應允後，「小高」即以不
    詳方式安排由大陸地區某處，寄送夾藏有第三級毒品Ｋ他命
    粉末之香薰燈入境我國，而其夾藏毒品之方式為：將Ｋ他命
    九十六包（總毛重5611.47公克，總驗餘淨重5498.09公克，
    純度約98 %）分置於香薰燈九十六盞內，再以每箱二十四盞
    方式，分裝於四紙箱內，紙箱外再以木板固定包裝，「小高
    」即交由不知情之華銳快遞公司轉託不知情之九如運通有限
    公司（下稱九如公司）報關，利用中華航空公司CI─620號
    班機之貨運服務，將上開裝有Ｋ他命之紙箱四箱（主提單號
    碼297─00000000，提單分號為697K0628、697K0629、697K0
    630、697K0631號，並提供聯繫人「甲○○」，聯絡電話000
    0000000號）經由香港地區運抵我國台灣桃園國際機場貨運
    站永儲快遞進口專區，總計運輸、私運上開Ｋ他命九十六包
    入境我國。嗣於九十六年十月二十六日上午六時三十五分許
    ，財政部台北關稅局會同內政部警政署航空警察局安全檢查
    隊在桃園國際機場貨運站永儲倉儲快遞專區執行快遞貨物Ｘ
    光注檢時，發現上開紙箱內香薰燈貨物內夾藏Ｋ他命九十六
    包之情事，員警遂於同日下午三時許，偕同臺灣地區負責運
    送之高雄翔洋運通公司送貨員顏正松，載送上開裝有夾藏毒
    品Ｋ他命之香薰燈貨物四箱至屏東縣境內，由送貨員撥打0
    000000000號之行動電話與乙○○聯絡，並與乙○
    ○約定於屏東縣萬丹鄉○○村○○路○段與萬順路口（八八
    號快速道路萬丹交流道附近）接收上開貨物，乙○○在同日
    晚間七時許到場，交付運費及在派件單收件人欄簽署「陳」
    字並著手開拆上開貨物之外包裝後，隨即由埋伏警員上前逮
    捕乙○○，並扣得上開貨物四箱及乙○○持用之行動電話等
    物，而查悉上情。
二、案經內政部警政署航空警察局移送臺灣桃園地方法院檢察署
    檢察官偵查起訴。
    理  由
壹、程序方面：
一、按被告以外之人於審判外之言詞或書面陳述，除法律有規定
    者外，不得作為證據；被告以外之人於偵查中向檢察官所為
    之陳述，除顯有不可信之情況者外，得為證據；當事人、代
    理人或辯護人於法院調查證據時，知有第一百五十九條第一
    項不得為證據之情形，而未於言詞辯論終結前聲明異議者，
    視為有前項之同意。刑事訴訟法第一百五十九條第一項、第
    一百五十九條之五就此定有明文。查被告乙○○及其辯護人
    於原審及本院審理中，就檢察官所提作為本案證據之被告本
    身之供述、證人羅國嘉之證述、內政部警政署刑事警察局鑑
    定書、派件明細、派送單、X光檢查貨物報告表、進口快遞
    貨物簡易申報單、注檢查獲照片及光碟等證據之證據能力，
    均表示不爭執或同意作為證據（見原審卷第二六頁、本院卷
    第二五頁反面），迄本院言詞辯論終結前亦未聲明異議，且
    本院審酌檢察官所提上開證據並無公務員違法取得證據之情
    形，復經本院於審判期日就上開證據進行調查、辯論，依法
    自得作為本案證據。
二、上開扣案之Ｋ他命九十六包、用以夾藏Ｋ他命之香薰燈九十
    六個、紙箱四個、紙箱外固定包裝用之木板，及門號000
    0000000號行動電話等物，均非供述證據，無傳聞法
    則之適用，與本案待證事實具有關聯性，且無證據證明上開
    扣案物品係經公務員違法取得，是以上開扣案物品亦得採為
    證據。
貳、實體方面：
一、訊據被告乙○○對於扣案物品係自中國大陸地區寄送經由香
    港地區運抵我國進入臺灣地區之Ｋ他命一節固不爭執，惟否
    認有何共同運輸、私運第三級毒品Ｋ他命之犯行，辯稱：本
    件係一名常搭乘其計程車之客人「小高」於九十六年十月二
    十五日在潮州火車站前，向其表示因翌日（即二十六日）有
    人會寄物品給他，他沒有空收貨，因此委託其簽收貨物，並
    提供一支0000000000號之行動電話予其使用，嗣
    至九十六年十月二十六日下午三時許快遞公司與其聯絡，其
    就與快遞公司約定於同日晚間七時許至上開查獲地點交貨，
    並在快遞公司人員提出之單據簽收，不知內有Ｋ他命，被查
    獲後始悉該等貨物內藏有毒品，其並未與「小高」共同運輸
    Ｋ他命云云。
二、經查：
  (一)扣案Ｋ他命粉末，係經人以塑膠袋分裝成九十六包後，將每
    一包Ｋ他命置入一個香薰燈底座內，每盞香薰燈以一個小紙
    箱包裝，再將藏有Ｋ他命之香薰燈每二十四盞裝入一個大紙
    箱內之方式，分裝成四大箱貨物，每大箱外再以木板固定包
    裝，偽以進口香薰燈之方式，委由不知情之九如公司寄送快
    遞貨物入境臺灣，並提供收貨人地址「屏東縣潮州鎮○○路
    一九四號」，聯繫人「甲○○」，聯繫人電話「00000
    00000號」等資料予上開快遞公司，該批藏有毒品之貨
    物乃利用中華航空公司CI－620號班機之貨運功能，自大陸
    地區寄出，於同月二十六日經香港地區寄送入境我國，總計
    運輸、私運Ｋ他命九十六包（總毛重5611.47公克，純度98%
    ，包裝塑膠袋總重約113.28公克，總驗餘淨重5498.09公克
    ）至我國境內，嗣於九十六年十月二十六日上午六時三十五
    分許，內政部警政署航空警察局安全檢查隊在桃園國際機場
    貨運站永儲倉儲快遞專區執行快遞貨物Ｘ光注檢時，發現上
    開貨物內夾藏Ｋ他命之情事，員警遂於同日下午三時許，偕
    同高雄翔洋運通公司送貨員顏正松，載送上開裝有夾藏毒品
    Ｋ他命之香薰燈貨物四箱，與被告聯絡，並與被告約定於上
    開查獲時、地交貨，而由埋伏警員上前逮捕被告等節，業據
    證人顏正松於原審審理中具結證述明確（見原審卷第七十至
    七四頁），並經證人即九如公司報關人員羅國嘉於警詢中陳
    述在卷（見偵查卷第二十至二二頁），且有高雄翔洋－台北
    華銳派件明細、派送單、內政部警政署刑事警察局鑑定書、
    航空警察局安全檢查隊Ｘ光檢查儀注檢貨物報告表、進口快
    遞貨物簡易申報單、查獲毒品照片、航空警察局安全檢查隊
    查獲本件貨物之蒐證光碟附卷（見偵查卷第十一、十三、三
    二、三三、三九至五五、七二頁），及紙箱等包裝、香薰燈
    九十六盞等物扣案可稽。另扣案粉末九十六包經鑑驗結果確
    含有第三級毒品Ｋ他命成分，總毛重5611.47公克，純度98%
    ，包裝塑膠袋總重113.28公克之事實（總驗餘淨重5498.09
    公克），此有內政部警政署刑事警察局九十六年十一月二十
    二日刑鑑字第０九六０一六五三六０號鑑定書在卷可稽，被
    告對上開情節亦不爭執。本案查獲之香薰燈九十六盞內確實
    夾藏有Ｋ他命運輸、私運入境我國一節，首堪認定。
  (二)依被告所述其與「小高」僅係司機與計程車常客間之關係，
    並無深交，被告甚至連「小高」之真實姓名或連絡方式均無
    法供出（見聲羈卷第六頁），而據被告所陳，「小高」在火
    車站前，向被告表示自己沒空，詢問被告可否代收貨物並交
    付聯絡用手機一支，衡情被告與「小高」間既無深交，對其
    基本資料一無所知，又社會上遭人利用代收違禁物品之事時
    有耳聞，被告竟未拒絕，反倒應允代收，已啟人疑竇。而被
    告縱欲同意「小高」之要求代收貨物，就貨物內容及性質、
    是否容易腐敗或不易藏放，亦應要求「小高」說明並留下真
    實姓名及聯絡方式，約明取貨時間、地點，以利事後歸還貨
    物及手機等事項，始符常情，詎被告對「小高」之真實姓名
    及聯絡方式一無所知，亦未曾詢明「小高」託其代收之貨物
    內容、價值、數量、性質等事項，被告此舉，實與常情有違
    ，其所辯：僅係單純受「小高」之託收受貨物云云，實值懷
    疑，難以盡信。
  (三)本件貨品派件單上之聯絡人為「甲○○」之人，聯絡地址則
    為「屏東縣潮州鎮○○路194號」，被告並非此收件人，又
    非居住上開地址，竟不覺有異逕予簽收，並只簽下其姓「陳
    」一字，顯然有意隱匿其名，已甚可疑。且被告供稱「小高
    」因為要打牌所以沒有空領東西（見原審卷第八頁），故請
    被告代收，並交付被告聯絡用手機及酬勞三千元（詳偵查卷
    第六頁背面、第五九頁），而依一般社會通念，只是代收貨
    物何須特別交付手機？又以三千元作為僅代收貨物之報酬，
    並非從事高度勞力或技術之工作，作為非長程之車資亦顯然
    過高，其情實屬有異，況「小高」又僅以隔日要打牌之托辭
    要被告代收，「小高」若願付出三千元請人代收，何不自己
    捨棄打牌之事親自收貨或請快遞直接將貨物送至住處或打牌
    之處所？被告竟不覺此等情節可疑而予以應允，亦有違常情
    ，顯然被告辯稱並不知所收貨物係違禁品一事並不足採。
  (四)被告收受上開貨物之後，隨即將該等貨物之木板拆開，待拆
    至一半時，為警員查獲，為被告所自承（見偵查卷第七五頁
    ），並經證人顏正松證述甚詳（見原審卷第七二頁）。則被
    告倘真不知「小高」委託領取之物品為何，何能擅自決定將
    該等外包裝之木板拆開？顯見被告對於拆卸木板對內容物沒
    有影響，其對內容物為何早已了然於胸。被告雖辯稱前次受
    「小高」委託代收貨物時，有告訴「小高」該木板會刮傷車
    子，所以請示後將該木板拆卸云云，惟被告於原審審理時又
    稱僅幫「小高」代收過一次貨物即被查獲之本次（原審卷第
    七五頁），前後矛盾不合，顯然所辯乃事後臨訟杜撰，不足
    採信。
  (五)被告雖又稱「小高」未曾與其個人使用之00000000
    00號行動電話聯絡云云（見原審卷二八頁），然查被告稱
    「小高」於九十六年十月二十五日始交付予被告聯絡使用之
    0000000000號行動電話，乃竟於同月十八日即曾
    發話予被告使用之0000000000號行動電話，有該
    門號之通聯紀錄在卷可稽（見原審卷四六頁），非但更徵被
    告所供不實，且足認係被告與「小高」之前即有聯繫。且查
    上開0000000000號行動電話亦曾於九十六年十月
    三日撥打被告之妻潘淑敏持用之0000000000號行
    動電話，有上述通聯紀錄在卷可憑（見原審卷第四四頁），
    益徵被告與「小高」於九十六年十月間即有聯繫。雖被告辯
    稱係向「小高」借用其電話撥予其妻要其買便當予其母親，
    且為關心其妻所打云云（見原審卷第九三頁），然該等通聯
    前後三次，前後於14時49分、15時55分、16時13分許撥打，
    然一般人向不熟之人借用電話少用以寒喧，亦不至於前後近
    二小時借用三次之理，此實與一般借用電話之常情有異，更
    徵被告與「小高」事前即已熟稔，就本件犯行有共同之犯意
    聯絡。又「小高」提供被告取貨用之上開行動電話0000
    000000號，其申用人為鍾安雄，有該易附卡門號申用
    人之資料在卷可稽（詳原審卷第九七頁），而鍾安雄同為計
    程車司機，與被告亦互相認識，此為證人鍾安雄證述甚明（
    見原審卷第六八、六九頁），是「小高」與被告聯繫使用之
    行動電話竟為被告認識且同屬計程車司機之鍾安雄名義申辦
    ，被告與「小高」之關係，亦顯有蹊蹺。
  (六)又被告前後供述多有矛盾翻異之處，舉其數端分述如下：
    1.關於幫「小高」代收貨物之次數：被告於警詢時稱領過兩
      次，第一次是在潮州火車站，第二次是在崁頂交流道下，
      兩次拿取貨物都是香薰燈（見偵查卷第七頁反面）；於偵
      訊時供稱總共幫「小高」領過兩次，「小高」也是拿三千
      元報酬予伊（見偵卷第五九頁）；至原審訊問後，則改稱
      ：此次乃第二次，第一次是「小高」自己與貨運行聯絡，
      在潮州車站自己領走了，所以第一次「小高」沒有給我錢
      （見原審卷第八頁），嗣又改稱第一次有拿一千元各等語
      （見原審卷第二五頁），前後顯然不符。
    2.關於「小高」給予之報酬為何：被告警詢時稱本次領取三
      千元酬勞（見偵查卷第六頁背面、第七頁）；偵訊時亦稱
      ：已給三千元報酬（見偵卷第五九、六十頁）；嗣於原審
      改稱已給二千多元（見原審卷第十頁）；於本院審理時復
      改稱尚未拿到錢云云（見本院卷第九二頁）。綜觀上開陳
      述雖前後不符，惟被告於警詢及偵訊時較少權衡利弊得失
      ，當時亦均承認本次代收貨物，確實領有報酬三千元，再
      參酌被告於本院亦自承被查獲當時警察未搜扣其身上的錢
      財等語（見本院卷第九二頁），則本院認定被告於警偵訊
      時所供已收受報酬三千元等語，應較可採。
    3.參酌上情，足認被告因事後畏罪，為求卸責，始前後翻異
      其詞，更證其辯稱就本件收受之貨物並不知情一節顯無可
      信。
  (七)綜上所述，被告上開辯解，要屬事後卸責之詞，不足採信。
    其犯行堪予認定，應予依法論科。又被告於本院雖聲請傳喚
    證人鍾安雄及甲○○，惟鍾安雄部分已經原審傳喚並予被告
    詰問之機會（見原審卷第六八至七十頁），其陳述明確別無
    訊問之必要，自無重覆傳訊之必要。另甲○○部分經本院傳
    拘無著，下落不明，有送達證書及拘票在卷可憑（見本院卷
    第四二、五七、六八、七七至八十頁），且依快遞公司之派
    件明細所載，聯繫人「甲○○」，地址「屏東縣潮州鎮○○
    路一九四號」（見偵查卷第十一、十三頁），惟經付郵送達
    結果，查無該址，此有退回之信封可考（見本院卷第五九、
    六九頁），則是否「小高」為逃避追查及資以卸責，故意書
    寫「甲○○」為聯繫人，已非無疑，且被告又表示不認識「
    甲○○」（見偵查卷第六十頁），而「甲○○」為女性，有
    個人基本資料查詢表在卷足參（見本院卷第五三頁），與被
    告所述「小高」為男性（本院卷第二六頁）不合，則「甲○
    ○」顯非「小高」，而本件事證已臻明確，本院因認無再行
    傳喚「甲○○」之必要。另被告於警偵訊時固坦承有另外二
    次代「小高」提領貨物並均收受報酬之行為，但該部分並未
    起訴，且無法證明被告該部分代收之香薰燈內有置放毒品，
    均附此敘明。
三、按Ｋ他命為毒品危害防制條例第二條第二項第三款所列之第
    三級毒品，不得製造、運輸、販賣、意圖販賣而持有、轉讓
    、施用及持有。另行政院依懲治走私條例第二條第四項法律
    授權，公告毒品危害防制條例所列毒品屬甲項第四目管制進
    出口物品，不得進出口。又自大陸地區私運物品進入臺灣地
    區，或自臺灣地區私運物品前往大陸地區者，以私運物品進
    口、出口論，適用懲治走私條例之規定處斷，懲治走私條例
    第十二條定有明文。查被告與綽號「小高」之不詳姓名成年
    男子共同將第三級毒品Ｋ他命由大陸地區經香港運輸、私運
    進入臺灣地區，所為係犯毒品危害防制條例第四條第三項之
    運輸第三級毒品罪及懲治走私條例第二條第一項之私運管制
    物品罪。被告與綽號「小高」之不詳姓名成年男子間，就上
    揭犯行具有犯意聯絡及行為分擔，應論以共同正犯。被告持
    有毒品之低度行為，為運輸之高度行為所吸收，不另論罪。
    又被告以一運輸、私運行為同時觸犯毒品危害防制條例第四
    條第三項、懲治走私條例第二條第一項之罪，為想像競合犯
    ，應依刑法第五十五條規定，從一重之毒品危害防制條例第
    四條第三項之運輸第三級毒品罪處斷。又運輸毒品罪祇以所
    運輸之毒品已實施運送為已足，並非以運扺目的地為完成犯
    罪之要件，換言之，區別該罪既遂、未遂之依據，應以已否
    起運為準，既已起運，構成該罪之輸送行為即已完成，不以
    達到目的地為既遂條件。查本件扣案Ｋ他命業經綽號「小高
    」之不詳姓名成年男子以空運快遞貨物之方式，自大陸地區
    經香港運抵我國境內等情，已如前述，其顯已實行運送行為
    並已既遂無訛。
四、原審據以論罪科刑，固非無見。惟原判決事實認定被告於「
    九十六年十月二十五日」中午某時，始受綽號「小高」者之
    託代收貨物，小高當時並將門號0000000000號之
    行動電話一支及酬勞交付予被告，被告基於共同運輸第三級
    毒品入境我國之犯意聯絡，應允「小高」之請求云云（見原
    判決第一頁），惟理由欄又敘明被告稱「小高」於九十六年
    十月二十五日始交付予被告使用之0000000000號
    行動電話，竟於「同月十八日」即曾發話予被告00000
    00000號行動電話，非但更徵被告所供不實，且足認係
    被告與「小高」共謀運輸第三級毒品入境聯繫時之通聯紀錄
    等語（見原判決第六頁第六至十二行），亦即原判決事實既
    認定被告於「九十六年十月二十五日」中午某時，始受綽號
    「小高」者之託代收貨物，惟理由欄又敘明被告與「小高」
    於「同月十八日」即已共謀運輸第三級毒品入境，難謂原判
    決無認定事實與判決理由矛盾之違法。被告上訴否認犯行固
    為無理由，但原判決既有前述可議之處，仍應由本院將原判
    決撤銷改判。爰審酌被告明知Ｋ他命係屬毒品，不得運輸進
    入國內，竟與「小高」共同非法將該毒品運輸入境，其所運
    輸之毒品高達九十六包（總毛重5611.47公克，總驗餘淨重
    5498. 09公克，純度約98 %），對社會之危害匪淺，犯罪之
    手段係利用航空貨運方式，將藏有Ｋ他命之香薰燈貨物運輸
    入境，被告前無不良素行、智識程度為高中畢業，從事白牌
    計程車司機工作，併斟酌被告犯罪後態度等一切情狀，及斟
    酌起訴意旨求刑有期徒刑七年尚有過高，量處如主文第二項
    所示之刑，以資懲儆。公訴意旨雖另建議依刑法第九十條第
    一項規定諭知被告強制工作云云，惟觀諸被告前無任何犯罪
    紀錄，此有臺灣高等法院被告前案紀錄表一份附卷可參，尚
    難認被告有犯罪之習慣或以犯罪為常業或因遊蕩或懶惰成習
    而犯罪，本院認上開量處之刑，已足促使被告知所警惕，尚
    無予以強制工作之必要。
五、基於共同犯罪行為，應由共犯各負全部責任之理論，及毒品
    危害防制條例第十九條第一項關於沒收之規定，係採義務沒
    收主義。故凡犯同條例第四條至第九條、第十二條、第十三
    條或第十四條第一項、第二項之罪者，其供犯罪所用之物或
    因犯罪所得之財物，且屬犯人所有者，即應依該規定沒收。
    經查：
  (一)如附表編號一所示扣案被告共同運輸入境之Ｋ他命總驗餘淨
    重5498.09公克，屬第三級毒品，有內政部警政署刑事警察
    局鑑定書1紙附卷可稽，屬違禁物，爰依刑法第三十八條第
    一項第一款規定宣告沒收之，至取樣鑑定之Ｋ他命0.10公克
    ，已因鑑定用罄而不存在，故不予宣告沒收。
  (二)如附表編號二所示扣案用以包裝Ｋ他命之塑膠袋九十六只（
    包裝塑膠袋總重約113.28公克）、用以夾藏Ｋ他命之香薰燈
    （含外包裝盒）九十六盞，及大紙箱四個、大紙箱外之木板
    包裝等物，係用以包裹、夾藏Ｋ他命，避免運輸毒品時受潮
    、毀壞之物，應係共犯「小高」所有供被告與「小高」共同
    犯罪所用之物，應依毒品危害防制條例第十九條第一項前段
    宣告沒收。
  (三)附表編號三之扣案行動電話一支及內含之門號000000
    0000之SIM卡一枚，為「小高」提供與被告專供本件運
    輸毒品聯絡使用，行動電話係屬「小高」所有，應屬無疑；
    然關於SIM卡一枚，我國現各行動電話公司均認為SIM 卡係
    屬使用者即客戶所有，有司法院九十七年五月六日院台廳刑
    一字第0970009760號函一份在卷（見原審卷第九七之一至九
    七之三頁）可稽。而上開門號雖係以鍾安雄名義申辦，惟鍾
    安雄本人則否認曾申辦該門號，應可認該SIM卡一枚乃「小
    高」以不詳方式取得，屬「小高」所有。是上開行動電話一
    支及其內SIM卡一枚俱屬共犯所有供犯罪所用之物，亦應依
    毒品危害防制條例第十九條第一項前段宣告沒收。又上開附
    表編號二、三物品既經扣案，自無全部或一部不能沒收之情
    形，即無依同條項之規定另行諭知如全部或一部不能沒收之
    情形，追徵其價額或以其財產抵償之之必要。至被告另外遭
    扣案之門號0000000000號及000000000
    0號之行動電話及SIM卡，被告供承分別係其私人所用及其
    妻交付使用，並無證據證明該手機係專供犯罪使用者，衡情
    應係被告平日用以聯絡他人使用之物，爰認無併予宣告沒收
    之必要，附此敘明。
  (四)至被告已領取之報酬三千元，為被告犯本件犯行之報酬，屬
    被告因犯罪所得之財物，應依毒品危害防制條例第十九條第
    一項規定宣告沒收，惟因未扣案，如全部或一部不能沒收時
    ，應以其財產抵償之。
據上論斷，應依刑事訴訟法第三百六十九條第一項前段、第三百
六十四條、第二百九十九條第一項前段，毒品危害防制條例第四
條第三項、第十九條第一項，懲治走私條例第二條第一項、第十
一條、第十二條，刑法第十一條前段、第二十八條、第五十五條
、第三十八條第一項第一款，判決如主文。
本案經檢察官張啟彬到庭執行職務。
中    華    民    國    97    年    12    月    17    日
                    刑事第十八庭審判長法  官  吳鴻章
                                      法  官  周政達
                                      法  官  徐昌錦
以上正本證明與原本無異。
如不服本判決，應於收受送達後10日內向本院提出上訴書狀，其
未敘述上訴之理由者並得於提起上訴後10日內向本院補提理由書
（均須按他造當事人之人數附繕本）「切勿逕送上級法院」。
                                      書記官  王韻雅
中    華    民    國    97    年    12    月    17    日
附表：應沒收之物
┌─┬──────────────────┬───────────┐
│編│物品內容                            │沒收依據              │
│號│                                    │                      │
├─┼──────────────────┼───────────┤
│一│第3 級毒品K 他命總驗餘淨重5498.09 公│刑法第38條第1 項第1款 │
│  │克                                  │                      │
├─┼──────────────────┼───────────┤
│二│1.用以夾藏K 他命之香薰燈96盞（含外包│毒品危害防制條例第19條│
│  │  裝盒）                            │第1項                 │
│  │2.大紙箱4個                         │                      │
│  │3.大紙箱外之木板包裝                │                      │
│  │4.用以包裝K 他命之塑膠袋96只（包裝塑│                      │
│  │  膠袋總重113.28公克）              │                      │
├─┼──────────────────┼───────────┤
│三│行動電話1 支及其內含門號0000000000號│毒品危害防制條例第19條│
│  │之SIM 卡1枚                         │第1項                 │
│  │                                    │                      │
│  │                                    │                      │
│  │                                    │                      │
│  │                                    │                      │
├─┼──────────────────┼───────────┤
│四│未扣案之新台幣3,000 元（如全部或一部│毒品危害防制條例第19條│
│  │不能沒收時，以其財產抵償之。）      │第1項                 │
│  │                                    │                      │
└─┴──────────────────┴───────────┘
附錄論罪科刑法條全文：
毒品危害防制條例第4條第3項
製造、運輸、販賣第三級毒品者，處5 年以上有期徒刑，得併科
新臺幣5 百萬元以下罰金。


司法院資訊處製作；財團法人民間司法改革基金會備份。
